蔡卓伶

(+86) 157-6797-7963 | yuumikoo@163.com | 深圳

在职 | 求职意向:游戏运营 | 期望薪资:10K-12K



个人总结

- 2年游戏运营经验,在产品运营、社区运营及用户运营方面皆有经验沉淀;
- 负责当前发行游戏的版本迭代,根据数据挖掘用户需求,调整并输出运营方案;
- 对收入数据负责,根据产品形态与用户行为调整广告方案,实现最大化的流量变现;
- 负责所有渠道社区从0到1的社区建设,和所有自媒体的日常运作及内容输出,维护玩家关系及口碑;
- 热爱游戏,深度女性向与二次元游戏玩家,熟悉ACG文化,重度互联网使用者;
- 注重团队协作,乐于学习与接受挑战,能承受高强度工作。

工作经历

灵游互娱 - 产品运营 运营部

2019.01 - 至今

灵游互娱:A轮创业公司,目前已发行《我的熊大熊二》、《我的超级飞侠》等IP合作产品。累计拥有用户逾千万。

- 《我的超级飞侠》IP产品-产品运营
 - 负责《我的超级飞侠》IP的四款产品的流量变现:根据产品形态与数据表现,独立输出运营方案,调整广告方案,实现了广告收入的提升。通过对广告场景的优化,ecpm从3.38元提升至4.71元,广告有效点击率从2.5%提升至3.6%。活跃arpu提高了73%,实现整体收入达30%以上的提高,并在用户留存上有了一定的增长,目前次留数据已稳定在35%-37%。
 - 对《我的超级飞侠》IP的四款产品收入负责:通过对用户行为的挖掘与分析,优化付费场景。从而提高产品的整体收入。通过对付费模式的调整,使得产品内的整体付费率有了近50%的提升。
 - 。 主导《我的超级飞侠》在App Store的首发事宜
 - 保证产品的正常迭代:配合项目组的版本内容,提出运营需求,规划版本落地时间;验收版本内容,提出优化建议,并负责与不同渠道进行对接更新。
- 《魔力小游戏》游戏平台-产品运营
 - 为《魔力小游戏》平台策划并负责落地运营活动:通过对平台内的数据进行分析,策划并落地相应的游戏活跃活动,从而提高平台的留存及活跃数据。在活动期间内,平台的整体活跃提高了23%。在活动期间内,平台的整体活跃提高了23%。
 - 负责对平台内的自研产品进行调优:包括对游戏体验、整体展示、广告模式等内容,对项目组输出优化方案。以平台内某一款产品为例,经优化后,整体活跃提高了25%。
 - 梳理了运营流程,并规范化了项目整体对接流程:对产品侧、项目侧及运营侧三方对接的流程进行了梳理,减少了 摩擦,提高了整体的对接速度。
 - 负责平台整体的用户维护事务:目前已形成日常的PUSH,并通过优化调整,将推送打开率从0.6%提升至1.3%。 同时及时跟进用户反馈,维护社群整体活跃。
 - 其他运营事务:负责对外接入游戏、丰富平台内的游戏类型;参与广告投放与买量事宜。

白日梦网络科技有限公司 - 游戏运营 运营部

2017.07 - 2019.01

深圳市白日梦网络科技有限公司:目前已成功研发并发行《蛇蛇争霸》及《逃跑吧!少年》两款游戏。

- 《逃跑吧!少年》-社区运营
 - 。 从0开始建设渠道社区,并进行日常的社区管理:已成功建设并正常运转的渠道及平台社区共8个。其中以OPPO游戏社区为例,粉丝数量在5个月内从0增长至577万余人,累计发帖总数为7.1万,每日活跃人数约为3万人;
 - 负责策划游戏社区内的所有各类活动,提高活跃并增强玩家粘性,对社区相关活跃数据负责:目前已成功举办社区 福利活动共22个,话题活动共13个。活动平均参与人数为2000人。
 - 。 组织管理社区内的KOL:并引导玩家进行UCG创作,逐步形成社区内的良性生态。
 - 负责运营该游戏的微信公众号,独立输出内容推文及品牌软文:粉丝总数在5个月内从0增长至1.4万,平均每月零成本成本净增长2800余人;独立输出推文共103篇,推文平均阅读量为2032。
 - 为版本迭代输出用户反馈:目前与各社区内的活跃玩家建立密切关系,及时对内反馈当前游戏问题;在版本更新1

周内,及时输出玩家反馈报告,协助产品优化。

- 参与游戏优化:参与体验新版本内容,提出个人意见。
- 《蛇蛇争霸》-用户运营
 - 负责运营该游戏的微信公众号,配合运营需求输出内容推文:在公众号内进行福利互动,从而推动粉丝的有效增长,目前公众号内已累计拥有用户15万人。
 - 为版本迭代输出用户反馈:进行玩家问卷调研共3次,完成问卷内容编辑,并收回有效问卷共164w余份,同时输出后续问卷报告,协助产品进行优化。
 - 处理用户的紧急反馈问题,对外维护好用户情绪与游戏口碑。
 - 参与参与游戏内的运营活动设计:如春节运营活动、皮肤返场等活动的设计。

教育经历

惠州学院 - 国际经济与贸易 本科

2013.09 - 2017.07

- 1. 学生会干部活动:作为校艺术团外联部干部,成功策划并举办各种大型晚会,
- 2. 荣誉奖项:参与校级职业经纪人大赛,获团体一等奖 | 参与校级国际贸易谈判大赛,获二等奖
- 3. 实习经历: 东莞市团市委宣传部进行实习。

其他

● 技能: 微信推文编辑及排版(熟练使用各种微信编辑器),H5微场景编辑(运用软件进行H5搭

建), PowerPoint(可设计模板), Excel(熟悉运用函数及数据透视表)

● **语言**: 英语(CET-4), 日语(N2)

自我评价

热爱游戏,深度手游用户,对国内及日本女性向、二次元向游戏更有多年游戏经验。如:国服的刀剑乱舞、梦王国与沉睡的100王子、Ichu、阴阳师;日服的ツキパラ、新网球王子RisingBeat等。对于主机游戏同时亦有涉猎,对任天堂等主机游戏持有高度热情。

熟悉ACG文化,理解二次元人群心理及取好。在微博与Lofter等平台均有发表同人作品,有七年同人作品经验;目前正在LOFTER平台连载同人小说,已获得30W+阅读总数。

重度互联网使用者,善于追踪热点并围绕该热点进行发散。有一定的数据分析与策划能力,能根据数据表现及时调整运营落地方案,从而推动产品的长线运营。有一定文案能力,能独立输出各类宣传文案及软文,并独立撰写各种方案及报告。

同理心强,擅长与玩家进行交流互动,理解玩家需求并调节玩家的不良体验,从而维护游戏口碑。

有强烈的学习欲望,面对新领域汲汲进取。在18年内自行阅读运营相关书籍共20余本,并通过工作实践,在社区运营及用户运营上有了基本的逻辑框架;同时对于数据分析、ASO优化、广告买量等内容也有所了解。

在文史方面有自己的兴趣爱好,闲暇时间热衷阅读中外各类文学作品。

热爱工作,接受较高的工作强度,乐于接受工作挑战,无家庭负担。